Inventaris van het archief van het geslacht Mackay van Ophemert en aanverwante geslachten, 1370-1968 (1994)
Nationaal Archief, Den Haag
- Stukken van persoonlijke aard
  - Stukken afkomstig van leden van het geslacht Mackay (Nederlandse tak)., B.
    - Aeneas Mackay (1806-1876) en Maria Catharina Anna Jacoba Fagel (1817-1886), XII.
      - Dagboeken., c
        - Reisdagboeken van Aeneas Mackay., 1822 -1869; 374-392; 18 omslagen
          - Veytaux (Montreux), 15 mei - 26 mei 1860, 387
          - Baden (Zwitserland), 15 juni - 3 juli 1860, 388
          - Pyrmont, 7 juni - 22 juni 1861, 389
          - Aken, 9 mei - 20 mei 1867, 390
          - Wildbad, 1 juli - 28 augustus 1868, 391
          - Rippoldsau, 30 juni - 12 juli 1869, 392
        - "Memoranda" van Aeneas Mackay., 1825-1837; 393-394; 2 omslagen
          - 22 september 1825 - 1 februari 1829, 393
          - 21 mei 1829 - 14 november 1830, 1 januari 1837 - 8 januari 1837, 394
        - Dagboeken zonder titel van Aeneas Mackay., 1834-1836; 395-397; 3 deeltjes
          - 1 maart 1834 - 31 december 1834, 395
          - 1 januari 1835 - 19 december 1835, 396
          - 20 december 1835 - 2 juli 1836, 397
        - "Uitgaafboek van mijnen tijd" (ook wel "Journaal") van Aeneas Mackay., 1836-1876; 398-445; 48 deeltjes
          - 5 juli 1836 - 19 januari 1837, 398
          - 20 januari 1837 - 29 juni 1837, 399
          - 30 juni 1837 - 5 november 1837, 400
          - 6 november 1837 - 24 november 1838, 401
          - 25 november 1838 - 2 september 1839, 402
          - 2 september 1839 - 31 maart 1840, 403
          - 1 april 1840 - 31 december 1840, 404
          - 1 januari 1841 -1 oktober 1841, 405
          - 2 oktober 1841 - 8 november 1842, 406
          - 9 november 1842 - 31 december 1843, 407
          - 1 januari 1844 - 31 december 1844, 408
          - 1 januari 1845 - 31 december 1845, 409
          - 1 januari 1846 - 25 februari 1847, 410
          - 26 februari 1847 - 31 december 1847, 411
          - 1 januari 1848 - 30 november 1848, 412
          - 1 december 1848 - 31 december 1849, 413
          - 1 januari 1850 - 19 juli 1851, 414
          - 20 juli 1851 - 31 december 1852, 415
          - 1 januari 1853 - 13 september 1853, 416
          - 17 september 1853 - 31 juli 1854, 417
          - 1 augustus 1854 - 14 april 1855, 418
          - 14 april 1855 - 12 maart 1856, 419
          - 13 maart 1856 - 22 september 1856, 420
          - 23 september 1856 - 15 november 1856, 421
          - 16 november 1856 - 5 maart 1857, 422
          - 6 maart 1857 - 4 oktober 1857, 423
          - 4 oktober 1857 - 10 april 1858, 424
          - 11 april 1858 - 5 augustus 1858, 425
          - 6 augustus 1858 - 29 januari 1859, 426
          - 30 januari 1859 - 30 mei 1859, 427
          - 30 mei 1859 - 14 november 1859, 428
          - 16 november 1859 - 14 april 1860, 429
          - 20 april 1860 - 9 oktober 1861, 430
          - 10 oktober 1861 - 29 mei 1862, 431
          - 30 mei 1862 - 24 augustus 1863, 432
          - 25 augustus 1863 - 31 december 1864, 433
          - 1 januari 1865 - 12 mei 1866, 434
          - 13 mei 1866 - 31 augustus 1867, 435
          - 1 september 1867 - 19 april 1868, 436
          - 20 april 1868 - 13 maart 1869, 437
          - 14 maart 1869 - 9 april 1870, 438
          - 10 april 1870 - 18 januari 1871, 439
          - 19 januari 1871 - 30 juni 1872, 440
          - 1 juli 1872 -22 januari 1873, 441
          - 23 januari 1873 - 31 december 1873, 442
          - 1 januari 1874 - 18 oktober 1874, 443
          - 19 oktober 1874 - 30 september 1875, 444
          - 1 oktober 1875 - 13 februari 1876, 445
        - "Varia et arcana", Dagboeken van Aeneas Mackay., 1853-1874; 446-457; 12 deeltjes
          De nrs. 449 en 450 dragen het opschrift "Geheime souvenirs ".
          - januari 1853 - juni 1856, 446
          - 9 juni 1856 - april 1858, 447
          - 10 april 1858 - 2 maart 1861, 448
          - maart 1861 - 31 mei 1862, 449
          - 2 juni 1862 - 18 april 1863, 450
          - 18 april 1863 - 18 december 1863, 451
          - 19 december 1863 - 25 november 1864, 452
          - 26 november 1864 - 30 maart 1865, 453
          - 31 maart 1865 - 28 november 1865, 454
          - 2 december 1865 - 1 oktober 1866, 455
          - 1 oktober 1866 - 26 oktober 1867, 456
          - 28 juli 1870 - 18 maart 1874, 457
        - "Korte herinneringen van de laatste levensdagen mijns dierbaren vaders B.J.C. Mackay van Ophemert". Door Aeneas Mackay., 27 oktober - 24 november 1854; 458; 1 omslag
        - Dagboek van Marie Fagel., 1834; 459; 1 deeltje
      - Opleiding van Aeneas Mackay., d
        - Getuigschriften voor Aeneas Mackay van de school van het departement 's-Gravenhage der Maatschappij tot Nut van ’t Algemeen, het gymnasium Haganum en het gymnasium Erasmianum te Rotterdam., 1817, 1819, 1823; 460; 1 omslag
        - Aantekeningen en oefeningen door Aeneas Mackay gemaakt als leerling van de lagere school en het gymnasium., 1816-1823, en z.j; 461-462; 2 pakken
          - 1816-1823, 461
          - Z.j, 462
        - Oefeningen van Aeneas Mackay bij privaatlessen in het engels., 1822, 1823 en z.j; 463; 1 omslag
        - Stukken betreffende het lidmaatschap van Aeneas Mackay van de gezelschappen "Voluntas Bona" en "Tot nut en vermaak ", 1817, 1819; 464; 1 omslag
        - Catechisatie-aantekeningen van Aeneas Mackay, met bewijs van aanneming tot lidmaat van de hervormde gemeente te Rotterdam., 1822 en z.j; 465; 1 omslag
        - Inschrijvingsbewijs, examendiploma's testimonia en lijstjes van personen aan wie exemplaren van zijn dissertatie moesten worden uitgereikt, alsmede doctoraatsbul van Aeneas Mackay., 1823-1829 en z.j; 466; 1 omslag en 1 charter
        - Dictaten van Aeneas Mackay van colleges, in de faculteit der letteren en wijsbegeerte., 1823-1825 en z.j; 467-482; 16 omslagen
          - "Antiquitas Romana", 1823-1824, 467
          - "Historia gentium", begonnen 23 september 1823, 468
          - "Historia Litteraria Graeca, begonnen 23 september 1823, 469
          - "Vergilii Aeneidos", begonnen 23 september 1823, 470
          - "Zedekunde", afgesloten 10 juni 1825, 471
          - "Stijl", z.j, 472
          - "Euripidis Medea", z.j, 473
          - "Physica", z.j, 474
          - "Cicero de republica", z.j, 475
          - "Historia", z.j, 476
          - "Ciceronis paradoxa", z.j, 477
          - "Historia artium", z.i, 478
          - "Historia philosophiae", z.j, 479
          - "Metaphysica", z.j, 480
          - "Terentii Adelphi ", z.j, 481
          - "Demosthenis Epistola ad Philippum", z.j, 482
        - Aantekeningen en uittreksels van Aeneas Mackay over de geschiedenis van Nederland en Europa., Z.j; 483; 1 omslag
        - Dictaten van Aeneas Mackay van colleges in de faculteit der rechtsgeleerdheid., 1823-1825 en z.j; 484-490; 7 omslagen
          - "Historia juris", begonnen 23 september 1823, 484
          - "Encyclopaedia juris", begonnen september 1823, 485
          - "Oeconomia politica", 1824 (fragmentje), 486
          - "Institutiones", 1824-1825 en z.j, 487
          - "Jus gentium", z.j, 488
          - "Jurisprudentia presentis naturalis universe ac jus naturae", z.j, 489
          - Zonder opschrift (privaatrecht?), z.j, 490
        - Diverse aantekeningen van Aeneas Mackay betreffende latijnse fisologie en hebreeuwse grammatika., z.j; 491; 1 omslag
        - Diverse aantekeningen van Aeneas Mackay betreffende de studie in de rechtsgeleerdheid., Z.j; 492; 1 omslag
        - Stukken van Aeneas Mackay betreffende zijn lidmaatschap van de studentengezelschappen "Utile Dulci" en "Amicitias Vinculum studiorum Similitudo", alsmede betreffende het Utrechtse Studentencorps., 1823-1832 en z.j; 493; 1 omslag en 1 charter
      - Verhouding tot het dorp Ophemert., e
        - "Fata Ophemertiana", Dagboeken van Aeneas Mackay betreffende voorvallen te Ophemert., 1844-1875; 494-496; 2 deeltjes en 1 omslag
          - 1844-1861, 494
          - 1862-1872, 495
          - 1873-1875, 496
        - Stukken betreffende het bestuur van de gemeente Ophemert., 1847-1859 en z.j; 497; 1 omslag
        - Brieven van Aeneas Mackay van G.A.A.C. Valkis, burgemeester te Ophemert, over dorpszaken., 1851-1874 en z.j; 498-499; 2 omslagen
          - 1851-1863, 498
          - 1868-1874 en z.j, 499
        - Stukken van Aeneas Mackay betreffende de herdenking te Ophemert van het herstel van Nederlands onafhankelijkheid en de slag bij Waterloo. Met een aantekening betreffende de inval van de Fransen in 1794., 1863-1867; 500; 1 omslag
        - Stukken van Aeneas Mackay betreffende de Christelijke Jongelingsvereniging, de zangvereniging en de naai- en zondagschool te Ophemert., 1863-1875 en z.j; 501; 1 omslag
        - Stukken van Aeneas Mackay als kerkvoogd van de hervormde gemeente te Ophemert., 1862-1871 en z.j; 502; 1 omslag
        - Stukken van Aeneas Mackay betreffende de openbare lagere school te Ophemert., 1865-1874; 503; 1 omslag
        - Stukken betreffende de herdenking te Ophemert van de inneming van Den Briel in 1572., 1872; 504; 1 omslag
      - Godsdienstige en kerkelijke aktiviteiten., f
        - Stukken en aantekeningen van Aeneas Mackay betreffende huisbezoek aan behoeftige personen te 's-Gravenhage., 1845-1849 en z.j; 505; 1 omslag
        - Stukken van Aeneas Mackay betreffende het toelaten van rooms-katholieke priesters in de diaconessen inrichting te Utrecht., 1847; 506; 1 omslag
        - Rapport over de mogelijkheid van duinontginging en akkerbouw in de gemeenten 's-Gravenhage en Wassenaar. Fragment, ca. 1847; 507; 1 katern
          Staat waarschijnlijk in verband met een plan tot werkverschaffing, uitgegaan van de Algemene Armenvergadering (gezamenlijke kerkelijke colleges van armenzorg) te 's-Gravenhage.
        - Stukken van Aeneas Mackay betreffende het beroepen van een predikant te Bodegraven., 1847; 508; 1 omslag
        - Stukken van Aeneas Mackay betreffende de zending., 1850-1871 en z.j; 509
        - Stukken van Aeneas Mackay betreffende een plan tot oprichting van een theologisch seminarium te Amsterdam., 1851, 1852; 510; 1 omslag
        - Stukken van Aeneas en Marie Mackay betreffende een geschil van enige Lidmaten van de Waalse gemeente te 's-Gravenhage met de kerkeraad over het "maison de charité"., 1852; 511; 1 omslag
        - Mededeling aan Aeneas Mackay van zijn benoeming tot Lid van het kiescollege der Waalse gemeente te 's-Gravenhage. Bijgevoegd reglement voor de benoeming van kerkeraadsleden en het beroepen van predikanten, gedrukt., 1867; 512; 1 omslag
        - Geschriften betreffende de herdenking van de kerkhervorming, verzameld door Aeneas Mackay. Gedrukt., 1867; 513; 1 omslag
        - Aantekeningen van Aeneas Mackay bij preken en godsdienstige lectuur, bijbelroosters, godsdienstige gedichten enz., 1869-1875 en z.j; 514; 1 omslag
        - Diverse stukken betreffende kerk en godsdienst., 1844-1872; 515; 1 omslag
      - Vervaardiging van eigen geschriften door Aeneas Mackay., g
        - "Wederlegging der Bescheidene Bedenkingen op de openlijke verantwoording van ds. P.H. Hugenholtz wegens zijne toetreding als voorstander eener bijzondere school". Fragmenten van concepten., 1850; 516; 1 omslag
        - "Aan ds. Chantepie de la Sausaye ". Fragmenten van concepten en aantekeningen., 1816; 517; 1 omslag
        - "Iets over Nijmegens herstelling in 1814". Fragmenten van concepten, aantekeningen en brieven., 1863, 1864; 518; 1 omslag
        - "Iets over de nadeelige gevolgen des maatregels onlangs omtrent de Hooge-Schoolen genomen". Fragmenten van concepten., Z.j; 519; 1 omslag
      - Financiën., h
        Zie ook nrs. 126 en 251.
        - Diverse financiële aantekeningen en kwitanties van Aeneas Mackay., 1821-1875 en z.j; 520; 1 omslag
        - Contract van huwelijkse voorwaarden tussen Aeneas Mackay en Marie C.A.J. Fagel 1837. Authentieke afschriften., 1881 en z.j; 521; 1 omslag
        - Aantekeningen van Aeneas Mackay betreffende uitgaven, gedaan bij de sluiting van zijn huwelijk en de geboorte van zijn kinderen., 1837-1842; 522; 1 cahier
        - Akte, waarbij M.J. Boreel van Hogelanden-Munter belooft aan Aeneas Mackay en Marie Fagel jaarlijks f. 1000.- te zullen uitkeren., 1837; 523; 1 stuk
        - Brieven aan Aeneas Mackay van de Lange & de Moraaz, Oyens & Zonen en Rahusen & Waller betreffende het financiële beheer van zijn vermogen., 1860-1873; 524; 1 omslag
        - Testamenten aanvullende uiterste wilsbeschikking van Cornelia Adriana van Zuylen van Nijevelt-Boreel o.m. ten gunste van Marie Mackay-Boreel. Afschriften., 1867-1873; 525; 1 omslag
        - Testament van Wendela Eleonora van Reede van Athlone-Boreel o.m. ten gunste van Marie Mackay-Fagel. Afschrift., ca. 1868; 526; 1 stuk
        - Stukken betreffende het overlijden en de afwikkeling van de nalatenschap van Aeneas Mackay. Met eigen aantekeningen betreffende zijn laatste wil. 1866 en z.j., 1876; 527; 1 omslag
        - Schuldbekentenis van Donald Jacob Mackay aen Marie Mackay-Fagel, groot f. 45234.37 1/2, 1884; 528; 1 stuk
        - Brieven aan Marie Mackay-Fagel van H. Oyens & Zonen en H. Waller betreffende het financiële beheer van haar vermogen., 1885; 529; 1 omslag
        - Stukken betreffende het stellen van een plaatsvervanger bij de nationale militie voor G. Brouwer, koetsier van Marie Mackay-Fagel., 1886, 1887; 530; 1 omslag
        - Kwitanties voor Marie Mackay-Fagel., 531; 1 omslag
        - Stukken betreffende het overlijden en de afwikkeling van de nalatenschap van Marie Mackay-Fagel., 1886-1887; 532; 1 omslag
      - Andere partikuliere zaken., i
        - Vaccinatiebewijs voor Aeneas Mackay., 1819; 533; 1 stuk
        - Certificaat voor Aeneas Mackay van vrijstelling van dienst bij de nationale militie., 1828; 534; 1 stuk
        - Schetsboek van Marie Fagel., 1831; 535; 1 deeltje
        - Gedichten, citaten, recepten en aantekeningen over huishoudelijke, godsdienstige en andere onderwerpen, verzameld door Marie Fagel., 1832-1885; 536; 1 omslag
        - Diploma's van onderscheidingen, toegekend aan Aeneas Mackay, met bijbehorende stukken., 1832-1876; 537; 1 omslag
        - Aankondiging van het huwelijk van Aeneas Mackay en Marie Fagel. Gedrukt., 1837; 538; 1 stuk
        - Stukken betreffende de verlening van de titel van baron aan de afstammelingen van Aeneas Mackay., 1841-1859; 539; 1 omslag
        - Stukken afbeeldingen en aantekeningen betreffende buitenlandse reizen, gemaakt door Aenas Mackay., 1844-1870 en z.j; 540; 1 omslag
        - Bewijs van lidmaatschap van de Hollandse Maatschappij van Landbouw voor Aeneas Mackay., 1848; 541; 1 stuk
        - Uittreksel uit het register van de Burgerlijke Stand te 's-Gravenhage betreffende het huwelijk van Aeneas Mackay en Marie Fagel in 1837., 1850; 542; 1 stuk
        - Levensbeschrijving van Nicolaas ten Hove (1693-1738), door C.P. ten Hove. Afschrift in de hand van Marie Mackay-Fagel. Z.j. Bijgevoegd brief van P.J. Elout van Soeterwoude., 1872; 543; 1 deeltje en 1 stuk
        - Gelukwensen, door Aeneas Mackay ontvangen bij het verkrijgen van de titel van lord Reay. Bijgevoegd exemplaar van de Opregte Haarlemsche Courant., 1875; 544; 1 omslag
        - Stukken van Aeneas Mackay als voogd over de kinderen van wijlen J.J. Hinlopen en P.J.Ch. Taets van Amerongen., 1856-1870; 545; 1 omslag
        - Teksten van toespraken, door Aeneas Mackay gehouden bij diverse gelegenheden. Concepten en gedrukt., 1866-1873; 546; 1 omslag
        - Uitnodigingen tot en tafelschikkingen en menu's van door Aeneas Mackay bijgewoonde maaltijden., 1864-1874; 547; 1 omslag
        - Briefjes en andere stukken, door Aeneas Mackay en Marie Mackay verzameld ter herinnering aan F.W. Fagel, Jacob Fagel, R. Fagel en Johan Jacob Mackay., Z.j; 548; 1 omslag
        - Foto's van Donald Jacob Mackay., Z.j; 549; 1 omslag
        - Gedichten en tekeningen, vervaardigd door Aeneas Mackay., Z.j; 550; 1 omslag
        - Gedichten, verzameld door Aeneas Mackay., Z.j; 551; 1 omslag
        - Aantekeningen, uittreksels, knipsels en circulaires over verschillende onderwerpen, verzameld door Aeneas Mackay., Z.j; 552; 1 omslag
        - Diploma voor trouwe dienst aan het huis Ophemert, opgesteld door Aeneas Mackay. Concept en gedrukt formulier., Z.j; 553; 1 omslag
        - Exemplaren van couranten en periodieken, verzameld door Aeneas Mackay., Z.j; 554; 1 omslag
    - Johan François Hendrik Jacob Ernestus Mackay (1807-1846) en Margaretha Clara Françoise van Lynden (1810-1869)., XIII.
      - Openbare en kerkelijke funkties., a
        - Stukken betreffende de benoeming van het ontslag van J.F.H.J.E. Mackay als surnumerair bij het agentschap der Domeinen te Arnhem., 1829-1839; 555; 1 omslag
        - Stukken betreffende de benoeming van J.F.H.J.E. Mackay tot tweede luitenant bij de mobiele schutterij der provincie Gelderland., 1832; 556; 1 omslag
        - Stukken van J.F.H.J.E. Mackay als burgemeester van Wisch., 1834-1840; 557; 1 omslag
        - Stukken betreffende de benoeming en het ontslag van J.F.H.J.E. Mackay resp. als vrederechter en kantonrechter te Nijmegen., 1838-1842; 558; 1 omslag
        - Stukken van J.F.H.J.E. Mackay als secretaris van het polderdistrict Rijk van Nijmegen, 1838-1844; 559; 1 omslag
        - Stukken van J.F.H.J.E. Mackay als lid van Provinciale resp. Gedeputeerde Staten van Gelderland., 1842-1846; 560; 1 omslag
        - Brief aan de kerkeraad van de Waalse gemeente van de predikant E.A. Zubli betreffende een bezoek van ds. Malan van Genève aan Nijmegen., 1842; 561; 1 stuk
          J.F.H.J.E. Mackay was diaken van deze gemeente.
      - Brieven., b
        - Brieven in alfabetische volgorde aan J.F.H.J.E. Mackay van diverse afzenders., 1814-1816; 562-571; 10 omslagen
          - van Elisabeth D.M. van Boetzelaer en Maria C. van Boetzelaer, H. Collot d'Escury, Constant van Lynden, Willem van Lynden, Aeneas Mackay, Antje Mackay-van Renesse van Wilp., 562
          - 1814-1834, 563
          - 1836-1838, 564
          - 1839, 565
          - 1840, 566
          - 1841, 567
          - 1842, 568
          - 1843, 569
          - 1844-1846 en z.j en van Barthold J.C. Mackay., 570
          - van C.A. Mackay, S.F. van Renesse van Wilp-van den Steen, Wijnanda M.S.J. van Renesse van Wilp, C.F.O. Sweerts de Landas-van Randwijk en één niet geïdentificeerde afzender., 571
        - Brief van J.F.H.J.E. Mackay aan C.B. Koopman., 1830; 572; 1 stuk
        - Brieven aan Margaretha C.F. Mackay-van Lynden van haar zoon Aeneas Mackay., 1848 en z.j; 573; 1 omslag
      - Financiën., c
        - Bewijs van afschrijving van f. 2000.- in het grootboek der Nationale Schuld van de rekening van H.J. Wallier op die van J.F.H.J.E. Mackay., 1820; 574; 1 stuk
        - Kwitanties voor J.F.H.J.E. Mackay wegens ontvangen lessen., 1820, 1821 en z.j; 575; 1 omslag
        - Algemene akte van volmacht van J.F.H.J.E. Mackay op zijn broer, Aeneas Mackay om zijn zaken te behartigen., 1829; 576; 1 stuk
        - Contract van huwelijkse voorwaarden tussen J.F.H.J.E. Mackay en Margaretha C.F. van Lynden. Bijgevoegd verklaring van de ambtenaar van de Burgerlijke Stand betreffende de sluiting van het huwelijk., 1835; 577; 1 omslag
        - Stukken betreffende de afwikkeling van de nalatenschappen van J.F.H.J.E. Mackay en Margaretha C.F. van Lynden, 1869-1872; 578; 1 omslag
      - Andere partikuliere zaken., d
        - Vaccinatiebewijs voor J.F.H.J.E. Mackay, 1819; 579; 1 stuk
        - Testimonia voor J.F.H.J.E. Mackay als leerling van het gymnasium Haganum en het gymnasium Erasmianum te Rotterdam., 1819-1823; 580; 1 omslag
        - Tekst van een lezing, door J.F.H.J.E Mackay gehouden voor het gezelschap "Voluntas Bona", ca. 1820; 581; 1 deeltje
        - Testimonia voor J.F.H.J.E. Mackay van verschillende hoogleraren en diploma voor het doctoraat in de rechten., 582
        - Stukken betreffende het lidmaatschap van J.F.H.J.E. Mackay van het Utrechts Studenten Corps en de gezelschappen "Crescat in Occulte" en "Amicitiae Vinculum Studiorum Similitude", 1823, 1825; 583; 1 omslag
        - Overpeinzingen op schrift gesteld door J.F.H.J.E. Mackay., 1828-1837; 584; 1 omslag
        - Stukken van J.F.H.J.E. Mackay als lidmaat van de hervormde gemeente te Terborg., 1835; 585; 1 omslag
        - Diploma van koning Willem III, waarbij aan J.F.H.J.E. Mackay de erfelijke titel van baron wordt verleend. Met bijbehorende stukken., 1838; 586; 1 charter en 1 omslag
        - Aanschrijving van de kanselier der nederlandse orden aan J.F.H.J.E. Mackay wegens zijn benoeming tot ridder der Orde van de Nederlandse Leeuw. Met dankbetuiging aan de minister van Binnenlandse Zaken. Concept., 1845; 587; 1 omslag
        - Stukken betreffende het overlijden van J.F.H.J.E. Mackay en de voogdij over zijn kinderen., 1846; 588; 1 omslag
    - Anna Agneta Mackay (1838-1839)., XIV.
      - Uittreksel uit het register van de Burgerlijke Stand te 's-Gravenhage betreffende de geboorte van Anna Agneta Mackay., 1838; 589; 1 stuk
      - Kasboekje van de spaarpot van Anna Agneta Mackay., 1838-1839; 590; 1 deeltje
      - Kwitantie voor de kosten van de begrafenis van Anna Agneta Mackay., 1839; 591; 1 stuk
    - Donald Jacob Mackay (1839-1921) en Francis Georgina Jane Hasler, eerder weduwe van Alexander Mitchell (1831-1917)., XV.
      - Openbare funkties., a
        - Koninklijk besluit, waarbij Donald Jacob Mackay wordt benoemd tot kamerjonker des konings. Bijgevoegd uitnodigingen tot hofbals. Z.j., 1861; 592; 1 omslag
        - Stukken van Donald Jacob Mackay als attaché bij het nederlandse gezantschap te Londen, alsmede betreffende tijdelijke hulp door hem na zijn ontslag aan het gezantschap verleend., 1861-1865, 1870; 593; 1 omslag
        - Stukken van Donald Jacob Mackay als kommies aan het Departement van Koloniën., 1865-1869; 594; 1 omslag
        - Stukken van Donald Jacob Mackay als hoofdgeërfde van het polderdistrict Tielerwaard., 1869; 595; 1 omslag
        - Stukken van Donald Jacob Mackay als afgevaardigde van het Nederlandse Rode Kruis tijdens de Frans-Duitse oorlog., 1870, 1871; 596; 1 omslag
        - Stukken en aantekeningen van Donald Jacob Mackay als Lid van de Tweede Kamer der Staten-Generaal., 1871-1877; 597; 1 omslag
        - Aantekeningen van Donald Jacob Mackay als lid van de commissie belast met het afnemen van de diplomatieke examens., 1876, 1877; 598; 1 omslag
        - Stukken van Donald Jacob Mackay als lid van het Britse Hogerhuis., 1881 -...?; 599; 1 omslag
        - Stukken van Donald Jacob Mackay als goeverneur van Bombay., 1885-1890; 600; 1 omslag
        - Stukken van Donald Jacob Mackay als afgevaardigde van Groot-Brittannië en Brits-Indië naar de internationale monetaire conferentie te Brussel(?)., Z.j; 601; 1 omslag
        - Stukken van Donald Jacob Mackay als lord-lieutenant in het graafschap Roxburgh., 1896, 1911; 602; 1 omslag
        - Notulen van de Tweede Vredesconferentie te 's-Gravenhage in 1907, waar lord Reay de derde britse afgevaardigde was. Gedrukt. Fragment., Z.j; 603; 1 deel
        - Stukken van Donald Jacob Mackay als vertegenwoordiger van de British Academy bij de viering van het honderdjarig bestaan van de universiteit te Berlijn., 1910; 604; 1 omslag
        - Lijst van deelnemers aan de conferentie van het Institut Colonial International te Londen onder presidium van Donald Jacob Mackay. Gedrukt., 1913; 605; 1 stuk
        - Toespraken, door Donald Jacob Mackay gehouden in diverse funkties in Groot-Brittannië. Fragmenten van concepten en gedrukte teksten., Z.j; 606; 1 omslag
      - Politieke en maatschappelijke aktiviteiten., b
        - Stukken van Donald Jacob Mackay betreffende zijn lidmaatschap van diverse verenigingen., 1862-1905 en z.j; 607; 1 omslag
        - Stukken van Donald Jacob Mackay als secretaris van de commissie tot uitzending van werklieden naar de tentoonstelling te Parijs in 1867., Z.j; 608; 1 omslag